th: บ้านและสวน > ห้องครัวและการรับประทานอาหาร > อุปกรณ์ทำอาหารและอุปกรณ์อบอาหาร > อุปกรณ์เครื่องใช้ในการอบอาหาร > ที่ถ่วงน้ำหนักสำหรับการอบ: เม็ดถ่วงน้ำหนักแบบคงความกรอบ; ตุ้มน้ำหนักอบเซรามิก
hr-HR: Dom i vrt > Kuhinja i blagovaonica > Posuđe za kuhanje i pečenje > Dodaci za posuđe za pečenje > Utezi za pečenje: Grah za slijepo pečenje; Keramički utezi za pečenje
ru: Дом и сад > Кухня и сервировка стола > Кухонная и жаропрочная посуда > Аксессуары для жаропрочной посуды > Грузы для выпекания: Шарики для выпекания коржей; Керамические грузы для выпекания
zh-TW: 居家和庭園 > 廚房與餐廳 > 調理烘焙鍋具 > 烘焙用具配件 > 烘焙用重石: 烘焙壓豆; 陶瓷烘焙用重石
nl: Huis en tuin > Keuken en eetkamer > Kookgerei en bakvormen > Accessoires voor bakken > Bakgewichtjes: Blindbakbonen; Keramische bakgewichtjes
pl: Dom i ogród > Kuchnia i jadalnia > Garnki i formy do pieczenia > Akcesoria do form do pieczenia > Wagi do ciasta: Kuleczki do obciążania ciasta bez nadzienia podczas pieczenia; Ceramiczne kuleczki do obciążania ciasta podczas pieczenia
tr: Ev ve Bahçe > Mutfak ve Yemek > Ocak ve Fırında Pişirme Gereçleri > Fırında Pişirme Gereci Aksesuarları > Fırında Pişirme Ağırlıkları: Fırında Pişirme Boncukları; Seramik Pişirme Ağırlıkları
cs: Dům a zahrada > Kuchyně a jídelny > Nádobí na vaření a pečení > Nádobí na pečení – příslušenství > Váhy na pečení: Fazole pro „slepé pečení“; Keramické fazole pro pečení
pt-PT: Casa e jardim > Cozinha e refeições > Utensílios para cozinhar e fazer bolos > Acessórios de artigos para fazer bolos > Pesos para tartes: Feijões de cerâmica para forno; Pesos de cerâmica para forno
de: Heim & Garten > Küche & Esszimmer > Kochgeschirr & Backformen > Backzubehör > Backgewichte: Backbohnen zum Blindbacken; Keramik-Backgewichte
sv: Hem och trädgård > Kök och matsal > Verktyg för matlagning och bakning > Bakningstillbehör > Bakningsvikter: Blinda bakningsbönor; Bakningsvikter av keramik
fi: Koti ja puutarha > Keittiö ja ruokailu > Ruuanlaitto- ja leivontatarvikkeet > Leivontatarvikkeet > Piirakkapainot: Piirakan leipomiskivet; Keraamiset piirakkapainot
hu: Otthon és kert > Konyha és étkező > Főzőedények és sütőedények > Sütőedény-kiegészítők > Sütősúlyok: Vak sütőbabok; Kerámiás sütősúlyok
da: Hjem og have > Køkken og spisestue > Kogegrej og bageforme > Bageforme – tilbehør > Bagevægte: Blinde bagebønner; Keramiske bagevægte
it: Casa e giardino > Cucina e pranzo > Pentolame e tegami da forno > Articoli per forno > Pesi per cottura: Fagioli per cottura alla cieca in forno; Pesi da forno in ceramica
el: Σπίτι & κήπος > Κουζίνα & τραπεζαρία > Σκεύη μαγειρικής & ζαχαροπλαστικής > Αξεσουάρ σκευών ζαχαροπλαστικής > Βάρη ψησίματος: Φασόλια ψησίματος (βαρίδια) για ψήσιμο χωρίς γέμιση; Κεραμικά βάρη ψησίματος
lt-LT: Namai ir sodas > Virtuvė ir valgomasis > Kaitlentės ir orkaitės indai > Orkaitės indų priedai > Kepimo svoriai: Pupelės paruošiamajam kepimui; Keraminiai kepimo svareliai
fr: Maison et jardin > Arts de la table et arts culinaires > Matériel de cuisson et de pâtisserie > Accessoires pour pâtisserie > Billes de cuisson: Billes de pré-cuisson; Billes de cuisson en céramique
es: Casa y jardín > Cocina y comedor > Utensilios para cocinar y para hornear > Accesorios para hornear > Pesos para hornear: Frijoles para hornear; Pesos de cerámica para hornear
pt-BR: Casa e jardim > Produtos de cozinha e aparelhos de jantar > Panelas e assadeiras > Acessórios para assadeiras > Pesos para assar: Feijões de cerâmica; Pesos de cerâmica
ja: ホーム・ガーデン > キッチン・ダイニング > 調理器具 > オーブンウェア関連用品 > パイ・タルト用重石: ブラインドベーキング用ビーンズ; セラミックパイ・タルト用重石
bg-BG: Дом и градина > Кухня и трапезария > Съдове за готвене и печене > Аксесоари за печене > Тежести за печене: Топчета за печене на тесто; Керамични тежести за печене
en: Home & Garden > Kitchen & Dining > Cookware & Bakeware > Bakeware Accessories > Baking Weights: Blind Baking Beans; Ceramic Baking Weights
sk-SK: Dom a záhrada > Kuchyňa a jedáleň > Nádoby na varenie a pečenie > Príslušenstvo na pečenie > Závažia na pečenie: Guličky na pečenie; Keramické guličky na pečenie
ko: 가정/원예 용품 > 주방/식탁 > 조리/제빵 도구 > 제빵도구 부대용품 > 베이킹 고정 추: 누름돌용 베이킹 고정 추; 세라믹 베이킹 고정 추
zh-CN: 家居与园艺 > 厨房/餐厅 > 炊具/烘焙用具 > 烘焙用具配件 > 烘培石: 预烘豆; 陶瓷烘培石
nb: Hjem og hage > Kjøkken og spiserom > Matlagnings- og bakeutstyr > Baketilbehør > Bakevekter: Keramiske bakekuler; Keramiske bakevekter
sl-SI: Dom in vrt > Kuhinja in jedilnica > Posode za kuhanje in peko > Dodatki za posode za peko > Uteži za peko: Keramične kroglice za peko; Keramične uteži za peko
ro-RO: Casă și grădină > Bucătărie și sufragerie > Articole pentru gătit și copt > Accesorii pentru copt > Greutăți pentru copt: Granule pentru copt; Greutăți pentru copt din ceramică
vi: Nhà và vườn > Phòng bếp và phòng ăn > Dụng cụ nấu và nướng > Phụ kiện nướng bánh > Cân làm bánh: Đậu nướng mù; Cân sứ làm bánh